臺灣雲林地方法院民事判決　九十三年度訴字第一六三號
　　原　　　告　丙○○
　　　　　　　　乙○○○○○○.
　　共　　　同
　　訴訟代理人　蘇顯騰律師
　　複 代理 人　高進棖律師
　　被　　　告　豐祐實業股份有限公司　住台南市○○路三七五號八樓之一
　　法定代理人　甲○○　　　　.
　　訴訟代理人　楊煥堂律師
右當事人間請求損害賠償事件，本院於中華民國九十三年八月十九日言詞辯論終結，
判決如左：
    主      文
原告之訴及假執行之聲請均駁回。
訴訟費用由原告負擔。
    事      實
甲、原告方面：
  一、聲明：
    (一)被告應各給付原告丙○○、蔡政霖新台幣（下同）三百五十八萬八千元、一百
      三十九萬五千五百元，及自起訴狀繕本送達被告翌日起至清償日止，按週年利
      率百分之五計算之利息。
    (二)原告願供擔保，請准宣告假執行。
  二、陳述：
    (一)緣被告公司前於八十九年十一月間以原告蔡政霖（原名蔡長霖、蔡爾慶）於八
      十九年四月六日至同年七月二十九日間，基於職務上之行為，向被告客戶蕭國
      隆、蕭國明二人收取貨款合計二百十一萬元九千六百四十元，未繳回被告公司
      而將貨款侵占為由，向台灣雲林地方法院聲請假扣押裁定。被告依前開八十九
      年裁全字第一六六六號假扣押裁定提存二十萬元之擔保金後，即向台灣雲林地
      方法院聲請假扣押原告蔡長霖所有如附表一所示不動產，並於八十九年十一月
      二十三日查封完畢。
    (二)被告又於八十九年間以原告丙○○為原告蔡政霖之父，亦為原告蔡政霖之人事
      保證人，故基於人事保證關係，於八十九年十二月十九日以原告丙○○為相對
      人向台灣嘉義地方法院聲請假扣押裁定。嗣再依該八十九年度裁全字第二二四
      七號假扣押裁定提存三十萬元擔保金後，即向台灣嘉義地方法院聲請假扣押原
      告丙○○所有如附表二所示之不動產，並先後於九十年一月十八日及九十年八
      月三十一日查封完畢。
    (三)被告對原告蔡政霖提出之侵占告訴，雖經台灣雲林地方法院檢察署九十年偵字
      第三一○五號提起公訴，然業經台灣雲林地方法院以九十年度易字第五八一號
      判決無罪確定，被告對原告蔡政霖提起之附帶民事訴訟亦因刑事判決無罪而經
      台灣雲林地方法院以九十年附民字第六四號裁定駁回確定。被告即分別向台灣
      雲林地方法院及台灣嘉義地方法院聲請撤回前開不動產之假扣押執行，並以存
      證信函催告原告二人即受擔保利益人行使權利。
    (四)原告二人先前曾互為借款人及連帶保證人，向第一商業銀行北港分行（下稱第
      一商銀）及合作金庫銀行北港分行（下稱合作金庫）借款六百七十萬元及七百
      八十五萬元，並將附表一所示之不動產設定抵押予第一商銀，將附表二所示之
      不動產設定抵押予合作金庫。惟一般金融機關遇有第三債權人查封最高限額抵
      押債務人之抵押物時，即會停止繼續授信，並收回貸款，故原告二人前開之債
      權人第一商銀及合作金庫於知悉原告提供之抵押品遭第三人查封後，即不同意
      原告二人依原貸款條件正常繳息及分期償還本金，並先後對原告二人聲請執行
      名義後，再分別對原告二人之不動產聲請強制執行。附表一之不動產經第一商
      銀向台灣雲林地方法院以九十年度執字第八七六三號強制執行，歷經特別拍賣
      程序仍未拍定，而撤回執行，現由債權受讓人馬來西亞商富析資產管理股份有
      限公司台灣分公司後，以前案第三次拍賣價格再次聲請執行。附表二之不動產
      則經合作金庫向台灣嘉義地方法院以九十一度執字第四○五六號強制執行，並
      於九十二年四月三十日第三人蘇景亮、蔡玉堂合計以總價五百六十七萬七千元
      拍定，而此拍定價遠抵於市場行情價，而使原告二人受有鉅額損害。
    (五)被告未經確實查證及精研法律，即貿然以原告蔡政霖涉及侵占及原告丙○○為
      人事保證人為由，而聲請法院對原告二人之財產實施假扣押，嗣其保全執行所
      欲保全之本案請求遭法院駁回，足見被告顯有過失，並侵害原告二人之名譽及
      信用，而附表二之不動產最後拍定價格為五百六十七萬七千元與第一次拍賣核
      定價格七百七十六萬五千元，足見該不動產因被告之假扣押而減少二百零八萬
      八千元之價值，此價值之差額應為原告丙○○因被告不當之假扣押執行而受有
      之損害金額。而附表一之不動產於前案第一次拍賣核定價格原為七百七十六萬
      二千元，至第三次拍賣時已降為四百九十七萬一千元，現又重新經馬來西亞商
      富析資產管理股份有限公司以前案第三次拍賣底價聲請執行，則被告之假扣押
      至少已使該不動產之價值減少二百七十九萬一千元，而原告蔡政霖之應有部分
      占二分之一，故原告蔡政霖至少受有一百三十九萬五千五百元之損害，是原告
      二人自得依侵權行為法律關係，請求被告賠償前開損害。
    (六)被告公司與原告丙○○於八十九年一月四日簽立保證書，約定：「立保證人丙
      ○○茲保證蔡長霖（即蔡政霖）在貴公司任職期間因職務上之行為，而應對貴
      公司負損害賠償及對第三人負損害賠償而依法應由貴公司依法負連帶賠償責任
      或貴公司代位清償時，由本人即保證人就上開損害賠償總額並依後開保證規約
      所生之損害，代負全部賠償責任。不受民法第七百五十六條之二第二項規定之
      限制」等語。而本件原告蔡政霖因與被告公司客戶蕭國隆、蕭國明有私人之鰻
      魚苗期貨買賣之債務，因該客戶二人強行要求原告蔡政霖承擔其貨款債務，而
      拒不付款，以致原告蔡政霖無法將貨款收回交予被告公司，故告知被告公司後
      ，經被告公司同意簽發自己名義面額各一百五十萬元及一百二十萬元之支票二
      紙交給被告，然嗣後屆期退票，被告公司即要求原告丙○○負責，否則要對原
      告蔡長霖出刑事業務侵占告訴，原告丙○○為免其子即原告蔡政霖在法律上受
      到不利之追訴，即基於人事保證責任關係，於八十九年七月二十一日從第一商
      業銀行北港分行匯款一百五十萬元至被告帳戶內，代原告蔡政霖負履行返還侵
      占飼料款之責任。嗣因無法代還全部之貨款，被告公司始向原告蔡政霖提出業
      務侵占之告訴。
　　(七)惟原告蔡政霖並無任何業務侵占行為，如前所述，亦無職務上之行為而應負損
      害賠償責任之情事，則原告丙○○之人事保證責任自亦不發生，被告受領原告
      之法律上原因其後亦已不存在。被告受領該一百五十萬元，自屬無法律上原因
      而受有利益，致原告丙○○受有損害。而原告蔡政霖簽發支票交給被告公司之
      原因，應係認蕭國明、蕭國隆對自己之債權及被告公司對蕭國明、蕭國隆之飼
      料款債權均已因抵銷而不存在，故自己應對公司負賠償責任而簽發自己之支票
      作為支付工具，並非同意承擔蕭國明、蕭國隆積欠被告公司之飼料款債務，事
      後既然發現原告蔡政霖對被告公司無損害賠償責任，原告丙○○基於不當得利
      之法律關係，自得請求被告給付一百五十萬元及法定遲延利息。
  三、證據：提出台灣雲林地方法院八十九年度裁全字一六六六號假扣押裁定、八十
      九年度執全字第九五三號函文、被告假扣押裁定聲請狀影本、台灣嘉義地方法
      院八十九年度裁全字第二二四七號民事裁定、九十年度執全字八二號囑託查封
      登記函二份、台灣雲林地方法院九十年度附民字第六四號刑事附帶民事訴訟判
      決書影本、台灣高等法院九十一年度附民字第二七號刑事附帶民事訴訟判決書
      影本、台灣雲林地方法院八十九年度執全第九五三號函文、台灣嘉義地方法院
      九十年度執全第八二號撤回假扣押函文、存證信函二份、台灣雲林地方法院九
      十年度第五○一四、七四○二號支付命令、九十年度執字第八七六三、四○五
      六號第一次拍賣通知、一百五十萬元匯款通知知影本、台灣雲林地方法院九十
      年度易字第五八一號刑事判決、台灣高等法院台南分院九十年度上易字第一八
      八七號刑事判決影本、人事保證契約書一份，並聲請訊問證人周建宏。
乙、被告方面：
  一、聲明：(一)原告之訴駁回。(二)如受不利判決，願供擔保請准宣告免為假執行。
  二、陳述：
    (一)原告蔡政霖於八十九年一月四日起，擔任被告公司之業務員，為公司處理飼料
      推廣及收帳之業務，然自八十九年三月十三日起至同年七月二十九日止，分別
      向客戶蕭國明、蕭國隆等收取飼料貨款，竟未繳回，致公司受有損害。而原告
      丙○○簽立保證書，保證其子即原告蔡政霖於任職期間，因職務上之行為，應
      對公司負損害賠償責任時，由其代負全部賠償責任，從而被告公司為確保其債
      權，提供擔保金，分別對原告二人之財產為假扣押之查封，並無不當。且假扣
      押程序，僅為保全債權人強制執行之請求而設，其所保全之請求，仍有待本案
      訴訟及早繫屬，以求確定之，原告以保全之請求無理由，遽認被告之假扣押行
      為係過失侵害原告之權利，尚有誤會。且放款業務為金融機構之主要營業項目
      ，乃為消化存款，藉存放款之利率差額，以賺取營利，因係營利事項，難免有
      商業之風險存在，即便有設定不動產抵押作為擔保，因不動產價格之波動，借
      款人未必能足額受償，尚難以拍定之價格低於設定抵押之債權額或第一次拍賣
      底價，即認原告有何損害。況原告二人係因未依約清償借款，而遭第一商銀及
      合作金庫拍賣其抵押品，亦與被告聲請假扣押無因果關係。
    (二)原告蔡政霖於八十九年三月十三日至同年七月二十九日止，未向客戶蕭國明、
      蕭國隆收取貨款繳回公司，又於八十九年六月間不告而別，擅自離職，對公司
      仍要負僱傭契約債務不履行之損害賠償責任，故原告丙○○依人事保證契約給
      付一百五十萬元之保證責任，顯有法律上之原因。又原告丙○○所給付之一百
      五十萬元已經為台灣嘉義地方法院九十一年度訴字第四一六號民事判決認定係
      原告蔡政霖代客戶蕭國明、蕭國隆清償之部分貨款，是被告公司就取得一百五
      十萬元之部分並非不當得利。
  三、證據：提出臺灣嘉義地方法院九十一年訴字第四一六號民事判決、臺灣高等法
      院臺南分院民事判決、被告蔡政霖簽發之一百五十萬元支票，並聲請訊問證人
      陳嘉興。
丙、本院依職權調取台灣雲林地方法院九十年重訴字第七四號、九十年重訴第一○五
    號民事卷宗、九十年執字第八七六三號執行卷宗、臺灣嘉義地方法院九十一年執
    字第四○五六號執行卷宗、九十一年度訴字第四一六號民事卷宗；並向合作金庫
    銀行北港分行、第一商業銀行北港分行詢問其向原告二人聲請執行之原因。
    理　    由
一、原告起訴主張：原告蔡政霖原為被告公司之業務員，原告丙○○則為其子原告蔡
    政霖之人事保證人，因原告蔡政霖在八十九年三月至七月間無法將客戶蕭國明、
    蕭國隆之貨款收回，被告公司即要求原告丙○○負人事保證責任，原告丙○○即
    先支付一百五十萬元，然因無法完全償還貨款，被告公司即就原告二人之財產予
    以假扣押查封。而原告二人其他之債權人第一商銀及合作金庫，知悉其抵押品遭
    第三人假扣押查封，即不同意原告二人依原貸款條件正常繳息及分期償還本金，
    並先後對原告二人聲請執行，以致原告二人所有如附表一、二之不動產遭拍賣，
    該不動產中拍定之價格或現仍在拍賣之底價均低於市場行情價，使原告二人受有
    不動產價格差額之損失。而原告蔡政霖並無業務侵占行為，業經本院判決確定，
    是被告之假扣押行為顯有過失，應各賠償原告二人前開不動產價格差額三百五十
    八萬八千元及一百三十九萬五千五百元。另原告蔡政霖既無人事保證契約所約定
    之損害賠償責任，則被告收受原告丙○○之一百五十萬元，顯無法律上之原因，
    原告丙○○自得再請求被告返還一百五十萬元之不當得利等語。
二、被告則以：原告二人所有之如附表一、二之不動產，係因未依約給付借款，而遭
    合作金庫、第一商銀先後強制執行而拍賣，與被告之假扣押執行無關。另原告丙
    ○○支付一百五十萬元係代原告蔡政霖清償其對被告應負之貨款債務，且此部分
    金額亦經台灣嘉義地方法院認作係貨款之一部分，並無不當得利之可言。況原告
    蔡政霖確因未收回貨款而應對被告負債務不履行之損害賠償責任，倘基於人事保
    證契約，被告收取原告丙○○之一百五十萬元亦有法律上之原因等語置辯。
三、兩造不爭執之事實：
　(一)被告之業務員原告蔡政霖因個人與被告客戶蕭國隆、蕭國明間之私人債務，於八
    十九年三月至七月間向蕭國隆、蕭國明收取其二人積欠被告公司之貨款時，遭蕭
    國隆、蕭國明以原告蔡政霖亦積欠其二人債務而拒絕，以致無法將蕭國隆、蕭國
    明之貨款交回被告公司。
  (二)被告公司嗣向台灣雲林地方法院檢察署對原告蔡政霖提出業務侵占之刑事告訴並
    提起公訴後，經本院以九十年度易字第五八一號、台灣高等法院台南分院九十年
    度上易字第一八八七號判決無罪確定。故被告公司對原告蔡政霖提起之刑事附帶
    民事訴訟，亦經本院及台灣高等法院台南分院以九十年度附民第六四號、九十一
    年度附民字第二七號判決駁回。
  (三)被告公司亦於八十九、九十年間以本院八十九年執全字第九五三號及台灣嘉義地
    方法院九十年執全字第八二號對原告二人所有如附表一、二之不動產假扣押查封
    。
  (四)第一商銀於九十年四月間向原告二人請求清償借款六百七十萬元，並經本院九十
    年度重訴字第七四號判決勝訴確定，即向本院以九十年執字八七六三號聲請強制
    執行原告蔡政霖如附表一所示之不動產，因未拍定而核發債權憑證結案，嗣又經
    債權受讓人馬來西亞商富析資產管理股份有限公司繼續以第三次拍賣底價執行拍
    賣如附表一所示之不動產。
  (五)合作金庫於九十年六月間亦向原告二人請求清償借款七百八十五萬元，並經本院
    以九十年度重訴字第一○五號判決勝訴確定，即向台灣嘉義地方法院以九十一年
    度執字第四○五六聲請強制執行原告丙○○如附表二所示之不動產，嗣於九十二
    年四月三十日第三人蘇景亮、蔡玉堂合計以總價五百六十七萬七千元拍定。
  (六)原告丙○○曾於八十九年七月二十一日自第一商銀匯款一百五十萬元予被告公司
    之帳戶。
四、原告主張：原告蔡政霖並無業務侵占之行為，是被告對原告二人所有不動產之假
    扣押行為，顯有過失，使原告二人受有不動產遭拍賣之損害，且被告公司於八十
    九年七月二十一日收受原告丙○○基於人事保證契約而支付之一百五十萬元，亦
    無法律上之原因等語，為被告所否認，是本件兩造爭執之處在於：(一)被告對原告
    二人所有不動產之假扣押是否有過失？該假扣押與該不動產遭第一商銀、合作金
    庫拍賣之結果是否有因果關係？亦即原告是否確因被告假扣押之強制執行，受有
    損害？(二)被告收受原告丙○○之一百五十萬元是否有法律上之原因？
五、按當事人主張有利於己之事實者，就其事實有舉證之責任。假扣押裁定因自始不
    當而撤銷，或因第五百二十九條第二項及第五百三十條第三項之規定而撤銷者，
    債權人應賠償債務人因假扣押或供擔保所受之損害，民事訴訟法第五百三十一條
    定有明文，惟債務人依該條規定請求損害賠償時，必其確因假扣押受有損害，且
    損害與假扣押之間具有因果關係者，始得請求賠償（參照最高法院七十六年度臺
    上字第二二○號、八十一年度臺上字第一○六六號、八十四年度臺上字第一五三
    ○號判決）。次按債權人就金錢請求欲保全強制執行者，固得聲請假扣押，但債
    權人聲請執行假扣押，是否應負侵權行為之責任，應以假扣押之本案訴訟判決確
    定之結果以為斷。蓋本案判決如債權人勝訴確定，則其以假扣押保全強制執行之
    債權，即得受清償，自無侵權行為之可言。必債權人敗訴判決確定且須有故意或
    過失，始負侵權行為之責任，債務人始有損害賠償之請求權。雖然在訴訟制度濫
    用之情形，有可能成立侵權行為，但關於加害人有利用訴訟制度藉以侵害被害人
    權利或利益等情，均須有相當之認識始可。因此，故意以聲請法院實施假處分之
    手段，侵害他人權利之情形，必須行為人對於其聲請假處分係屬侵權行為之事實
    ，明知並有意使其發生，或預見其發生，而其發生並不違背其本意，始足當之（
    參照最高法院七十八年度台再字第三十五號判決）。再按損害賠償之債，以有損
    害之發生及有責任原因之事實，並兩者之間，有相當因果關係為成立要件。故原
    告所主張損害賠償之債，如不合於此項成立要件者，即難謂有損害賠償請求權存
    在，最高法院四十八年台上字第四八一號亦著有判例。經查：
  (一)被告公司以刑事附帶民事訴訟請求原告蔡政霖賠償其業務侵占侵權行為所生之損
    害，經本院及台灣高等法院台南分院以刑事判決無罪為由，將被告公司之訴駁回
    確定，固如前述，然被告公司之所以認原告蔡政霖業務侵占客戶蕭國明、蕭國隆
    應交付被告之貨款，故原告二人應對被告公司負損害賠償責任，乃係誤信蕭國明
    、蕭國隆謊稱渠等已將貨款交付予原告蔡政霖之說詞，嗣經本院及台灣高等法院
    台南分院調查後，始認蕭國明、蕭國隆之陳稱不實而判決原告蔡政霖無罪，此觀
    卷附本院九十年度易字第五八一號、台灣高等法院九十年度上易字第一八八七號
    刑事判決理由可知，則被告是否故意或過失濫用假扣押制度侵害原告二人之權利
    ，已有疑問。況原告亦未舉證證明被告於聲請假扣押時，明知或可得而知原告未
    業務侵占被告貨款，而故意或過失以假扣押之方法損害原告之權利，是原告自不
    得因被告之本案請求經本院以九十年附民字第六四號附帶民事判決駁回確定，即
    當然認定被告於為假扣押行為或提起訴訟之際，有故意過失不法侵害原告權利。
  (二)原告二人於八十九年六月間向第一商銀借款六百七十萬元，並提供附表一之不動
    產作為擔保，又於八十九年九月間向合作金庫借款七百八十五萬元，並提供附表
    二之不動產作為擔保，嗣因先後於八十九年底、九十年三月間未依約繳納本息，
    第一商銀及合作金庫為向原告二人求償借款，遂分別向本院聲請支付命令，俟經
    判決確定勝訴後，再各自向本院及台灣嘉義地方法院就附表一、二之不動產聲請
    強制執行等情，業經本院調取本院九十年重訴第七四號、九十年重訴字第一○五
    號民事卷宗核閱屬實，且證人即合作金庫職員周建宏到庭證稱：「我們聲請強制
    執行時，對原告丙○○之不動產有無被假扣押並不清楚，是因原告都沒有繳利息
    及清償本金，依照銀行內部規定而執行抵押品，與假扣押無關」等語明確，足見
    原告二人所有之不動產遭受合作金庫、第一商銀分別查封拍賣，顯係因原告二人
    未依約繳納其向合作金庫、第一商銀借款之本息，而由銀行依法循民事強制執行
    之途徑求償所致，與原告是否假扣押查封前開不動產無關甚明，是原告之不動產
    拍賣價格低於市價與被告假扣押之行為，並無相當因果關係。
  (三)綜上，原告主張被告係故意利用保全方法侵害其權利，導致其所有之不動產遭受
    其他銀行查封拍賣而受有損害等情云云，顯屬無據。
六、按無法律上之原因而受利益，致他人受損害者，應返還其利益。雖有法律上之原
    因，而其後已不存在者，亦同，民法第一百七十九條定有明文。另按第三人與債
    權人訂立契約承擔債務人之債務者，其債務於契約成立時，移轉於該第三人；債
    之清償，得由第三人為之，但當事人另有訂定或依債之性質不得由第三人清償者
    ，不在此限，民法第三百條、第三百十一條亦定有明文。經查，原告既主張原告
    蔡政霖無法向客戶蕭國隆、蕭國明收回被告公司貨款後，於八十九年五月中旬簽
    發面額一百五十萬元之支票交予被告公司，嗣於五月底將該支票無法兌現之事實
    告知被告公司，被告公司始向原告丙○○要求代為清償一百五十萬元等情，並有
    原告蔡政霖簽發之面額一百五十萬元支票一紙在卷可參，是原告蔡政霖簽發面額
    一百五十萬元之支票交付予被告公司作為支付貨款之用時，即有承擔客戶蕭國隆
    、蕭國明對被告公司所負之貨款債務之意，並以簽發支票之間接給付即新債清償
    之方法清償，倘此支票未兌現時，原告蔡政霖對被告公司另外尚須負擔支票之債
    務。而被告公司事後得知支票無法兌現，轉向原告丙○○要求代為清償時，被告
    公司亦有同意此一百五十萬元之貨款債務由原告蔡政霖承擔之意。換言之，原告
    蔡政霖與被告公司間就該一百五十萬元之貨款債務之債務承擔契約，已於被告公
    司向原告丙○○要求代償時合意成立。又查，原告丙○○在庭亦陳稱：「我兒子
    向我說他有欠人家錢，所以貨款收不回來，我想我兒子既然欠公司錢，我就代我
    兒子向公子清償這筆債務」等語，是原告丙○○既於被告公司請求其代為清償其
    子即原告蔡政霖之債務時表示同意，足見原告丙○○與被告公司間就此一百五十
    萬元之貨款又合意成立一債務承擔契約，故被告於八十九年七月二十一日自原告
    丙○○處收受之一百五十萬元，乃係基於該債務承擔契約而取得，非無法律上之
    原因。被告收受此一百五十萬元後，雖另向第三人蕭國隆、蕭國明起訴請求全部
    貨款，然受理之台灣嘉義地方法院將被告公司已受領之一百五十萬元作為貨款而
    予以扣除，此有台灣嘉義地方法院九十一年度訴字第四一六號判決理由可參，是
    被告公司收受原告丙○○給付之一百五十萬元時，被告公司對蕭國隆、蕭國明之
    貨款債權亦隨之消滅，被告公司即未受有任何利益，自不待言。綜上，原告丙○
    ○既係基於債務承擔而支付一百五十萬元，則原告蔡政霖雖無業務侵占之行為，
    而對被告公司不負任何侵權行為損害賠償責任，亦不致於事後使被告公司取得該
    一百五十萬元之法律上原因不存在。原告主張原告蔡政霖係基於對被告公司之賠
    償責任而交付支票，原告丙○○係基於人事保證契約而支付一百五十萬元，均係
    特意曲解當事人真意，實難採信。
七、綜上所述，被告公司聲請假扣押原告二人財產之行為並未成立侵權行為，被告取
    得原告丙○○支付之一百五十萬元亦有法律上之原因，是原告二人依侵權行為、
    不當得利之法律關係，請求被告應各給付原告丙○○、蔡政霖三百五十八萬八千
    元、一百三十九萬五千五百元，及自起訴狀繕本送達被告翌日起至清償日止，按
    週年利率百分之五計算之利息，為無理由，應予駁回。而其假執行之聲請失所附
    麗，應併予駁回。
八、本件事證已臻明確，另兩造其餘攻擊防禦方法，已無礙於本院之上開審認，本院
    自毋庸逐一論駁，均附此敘明。
九、據上論結，原告之訴為無理由，依民事訴訟法第七十八條，判決如主文。
中　　　華　　　民　　　國　　九十三　　年 　　八　　 月   　三十一 　　日
                                  臺灣雲林地方法院民事第二庭
~B法　　  官  趙思芸
右為正本係照原本作成。
如對本判決上訴須於判決送達後二十日內向本院提出上訴狀。（須附繕本）
中　　　華　　　民　　　國　　九十三　　年 　　八　　 月   　三十一 　　日
~B法院書記官　朱克文
附表一（原告蔡政霖之不動產）：
 土地：雲林縣北港鎮○○段四三八地號            權利範圍二分之一
 建物：雲林縣北港鎮○○路一一二號              權利範圍全部
附表二（原告丙○○之不動產）：
 土地：
 一   嘉義縣六腳鄉○○○段六斗小段一六地號     權利範圍全部
 二   嘉義縣六腳鄉○○○段六斗小段一七地號     權利範圍全部
 三　 嘉義縣六腳鄉○○○段六斗小段一八地號     權利範圍全部
 四   嘉義縣六腳鄉○○○段三義小段四一七地號   權利範圍全部
 建物：
 一   嘉義縣六腳鄉六斗村七十二號               權利範圍全部
